臺灣高雄地方法院民事裁定
109年度消債更字第331號

聲  請  人  陳麗珍  
0000000000000000

0000000000000000

0000000000000000

代  理  人  陳雅貞律師

上列當事人因消費者債務清理事件聲請更生，本院裁定如下：
    主  文
聲請人陳麗珍自中華民國一一○年二月八日下午四時起開始更生
程序。
命司法事務官進行本件更生程序。
    理  由
一、按債務人不能清償債務或有不能清償之虞者，得依本條例所
    定更生或清算程序，清理其債務；債務人無擔保或無優先權
    之本金及利息債務總額未逾新臺幣（下同）12,000,000元者
    ，於法院裁定開始清算程序或宣告破產前，得向法院聲請更
    生；法院開始更生程序之裁定，應載明其年、月、日、時，
    並即時發生效力；法院開始更生或清算程序後，得命司法事
    務官進行更生或清算程序，必要時得選任律師、會計師或其
    他適當之自然人或法人1人為監督人或管理人，消費者債務
    清理條例（下稱消債條例）第3條、第16條第1項、第42條第
    1項、第45條第1項分別定有明文。
二、聲請意旨略以：伊有不能清償債務情事，前依消債條例規定
    ，向安泰銀行聲請前置協商，惟協商不成立。伊又未經法院
    裁定開始清算程序或宣告破產，爰聲請更生等語。
三、經查：
  ㈠聲請人前向安泰銀行聲請前置協商，於民國109年8月20日協
    商不成立，嗣於109年9月2日具狀向本院聲請更生等情，有
    前置協商不成立通知書（卷第22頁）、安泰銀行陳報狀（卷
    第78至91頁）附卷可稽，堪信為真實。
  ㈡聲請人於107年度至108年度均無申報所得，名下無財產；又
    聲請人自107年9月起均於佳宜托嬰中心任廚房助理，每日工
    時4小時，每週工作5日，每月收入15,000元，入不敷出時，
    即由配偶協助，無固定資助金額，現未領取補助或給付等情
    ，有財政部高雄國稅局107年至108年綜合所得稅各類所得資
    料清單及財產歸屬資料清單（卷第19至21頁）、財產及收入
    狀況說明書（卷第5至7頁）、債權人清冊（卷第8至10頁）
    、戶籍謄本（卷第13頁）、勞工保險被保險人投保資料表（
    卷第23頁）、個人商業保險查詢結果表（卷第55頁）、財團
    法人金融聯合徵信中心前置協商專用債權人清冊（卷第14至
    16頁）、信用報告（卷第17至18頁）、社會補助查詢表（卷
    第107至109頁）、高雄市政府都市發展局函（卷第105頁）
    、勞動部勞工保險局函（卷第92頁）、勞動部勞動力發展署
    高屏澎東分署函（卷第93頁）、健保投保紀錄（卷第48至49
    頁）、存簿（卷第56至73頁）、雇主簽立之收入切結書（卷
    第24頁）、收入切結書（卷第50頁）等附卷可證。依聲請人
    上述工作、收入及財產情況，堪認以其每月收入15,000元核
    算其償債能力，較為妥適。
  ㈢關於聲請人個人日常必要支出部分，聲請人主張每月支出15,
    132元（包含每月房屋租金2,500元）乙情，並提出房租給付
    證明（卷第25頁）為證。按債務人必要生活費用，以最近1
    年衛生福利部或直轄市政府所公告當地區每人每月最低生活
    費1.2倍定之，清債條例第64條之2第1項定有明文。本院參
    酌衛福部社會司所公告110年度高雄市最低生活費為13,341
    元，1.2倍即16,009元，聲請人主張每月必要支出約15,132
    元，尚屬合理，應予採計。
　㈣承上，聲請人目前每月收入15,000元，扣除個人必要支出15,
    132元，已無餘額，然聲請人表明欲聲請更生程序且可提出
    每月2,000元之還款方案，而聲請人目前負債總額為1,984,2
    83元（卷第8至10頁債權人清冊），以每月所欲還款數額逐
    年清償，至少須約83年（計算式：1,984,283÷2,000÷12≒83
    ）始能清償完畢，應認其已不能清償債務。此外，聲請人無
    擔保或無優先權之債務總額未逾1,200萬元，且無消債條例
    第6條第3項、第8條或第46條各款所定駁回更生聲請之事由
    存在。則聲請人聲請更生為有理由，應予准許，爰命司法事
    務官進行本件更生程序。
四、依消債條例第11條第1 項、第45條第1 項、第16條第1 項，
    裁定如主文。
中　　華　　民　　國　　110 　年　　2 　　月　　8 　　日
              　　民事庭　　  法　官　陳宛榆
以上正本係照原本作成。
本裁定不得抗告。
中　　華　　民　　國　　110 　年　　2 　　月　　8 　　日

  　                          書記官　何福添